---
title: "Regresion Lineal Bayesiana"
output: html_notebook
---
```{r}
# instalacion de librerias
install.packages("datarium")
library(tidyverse)
install.packages("rstanarm")
install.packages("explore")
install.packages("bayesplot")
install.packages("bayestestR")

# activacion de librerias
library(datarium)
library(rstanarm)
library(skimr)
library(explore)
library(bayesplot)
library(bayestestR)
library(car)
```

Se carga los datos que trae el paquete datarium, y examinemos que variables:

```{r}
data("marketing")
str(marketing)
```

exploremos un poco los datos:
```{r}
skimr::skim(marketing)
explore(marketing)
```

Examinemos la correlación:

```{r}
cor(marketing)
```

examinemos la significancia de los coeficientes:

```{r}
cor.test(marketing$sales, marketing$youtube)
```

identifiquemos el modelo a estimar:

$$ Sales = \beta_0+\beta_1\times youtube + \beta_2\times facebook + \beta_3\times newspaper$$

ajustemos el modelo lineal por maxima verosimilitud:

```{r}
model.clasico <- lm(sales~youtube+facebook+newspaper, data = marketing)
summary(model.clasico)
```
Tasa de precision:
```{r}
2.023/mean(marketing$sales)*100
```

Podriamos ajustar un segundo modelo reducido en variables? y de ser asi, lo podriamos comparar ?

```{r}
modelo.red <- lm()
AIC(model.clasico, modelo.red)
```

podriamos predecir algunos valores con base al modelo ajustado:

```{r}
predict(model.clasico, newdata = data.frame(youtube = c(100), facebook = c(0), newspaper = c(0)))
```


Modelo Lineal bayesiano

```{r}
model.bayes <- stan_glm(formula = sales~youtube+facebook+newspaper,
         family = gaussian(),
         data = marketing,
         prior = normal(),
         seed = 111,
         algorithm = "sampling")
```

resumen del modelo:
```{r}
model.bayes$coefficients
```
```{r}
hdi(model.bayes)
```

```{r}
mcmc_dens(model.bayes, 
          pars = c("youtube","facebook","newspaper"))
```
Vamos a suponer que en estudios similares la informacion sobre impactos sobre las ventas cuando se invierte en publicidad por:
youtube  promedio de 60 mil dolares con un desviación de mas o menos 2 mil dolares
facebook promedio de 250 mil dolares con un desvio de 10 mil dolares
periodico no hya incrementos importantes con un desvio de 1000 dolares

ajustamos nuestro modelo bayesiano con esa infomacion previa sobre el comportamiento de las inversiones en publicidad
```{r}
model.bayes.mod <- stan_glm(formula = sales~youtube+facebook+newspaper,
         family = gaussian(),
         data = marketing,
         prior = normal(location = c(0.06, 0.25, 0) , scale = c(0.002,0.01,0.001)),
         seed = 111,
         algorithm = "sampling")
```

resumen del modelo:
```{r}
model.bayes.mod$coefficients
```

estiamciones de credibilidad al 95%
```{r}
hdi(model.bayes.mod)
```

```{r}
mcmc_dens(model.bayes.mod, 
          pars = c("youtube","facebook","newspaper"))
```
error del modelo 
```{r}
sigma(model.clasico)
```

```{r}
sigma(model.bayes)
```

```{r}
sigma(model.bayes.mod)
```

